【裁判字號】    88,交易,500
【裁判日期】    890126
【裁判案由】    公共危險等
【裁判全文】
臺灣板橋地方法院刑事判決                        八十八年度交易字第五號
    公  訴  人  臺灣板橋地方法院檢察署檢察官
    被      告  甲○○
右列被告因過失傷害等案件，經檢察官提起公訴（八十八年度偵字第二０一四八號）
，本院判決如左：
    主  文
甲○○無罪。
其餘被訴傷害部分公訴不受理。
    理  由
壹、無罪部分：
一、公訴意旨略以：甲○○於民國（下同）八十八年五月二十八日晚十時許，明知服
    用酒類，不能安全駕駛動力交通工具而駕駛之規定，竟仍酒後騎乘車號ＤＰＰ─
    ０二九號機車，沿臺北縣三重市○○路往重陽橋方向行駛，因認被告有刑法第一
    百八十五條之三之醉態駕駛罪云云，係以被告甲○○於偵查中之自白及告訴人乙
    ○○之指訴資為論據。訊據被告甲○○則堅詞否認有何醉態駕駛犯行，辯稱：伊
    於是日約僅飲一瓶啤酒，但未達酒醉程度，尚能安全駕駛等語。
二、按犯罪事實應依證據認定之，無證據不得推定其犯罪事實；不能證明被告犯罪者
    ，應諭知無罪之判決，刑事訴訟法第一百五十四條、第三百零一條第一項前段分
    別定有明文。所謂認定犯罪事實之證據，係指足以認定被告確有犯罪行為之積極
    證據而言，該項證據自須適合於被告犯罪事實認定，始得採為斷罪資料；又告訴
    人之告訴，係以使被告受刑事訴追為目的，是其陳述是否與事實相符，仍應調查
    其他證據以資審認，最高法院亦分別著有二十九年度上字第三一０五號判例、五
    十二年度臺上字第一三００號判決足資參照。經查：酒精對於人體的影響程度乃
    依血中酒精濃度而定，飲酒後是否達於酒醉程度，固與酒類及飲量有關，更因個
    人體質而異，是酒後即謂已達不能安全駕駛程度，尚不能一概而論。本件告訴人
    乙○○固於偵查中指稱被告確有酒後駕車情事，惟於本院審理時改稱：「（問：
    肇事時被告行動如何？）答：很正常，也沒特別酒味，只知他喝了酒，他撞了我
    就過來將我扶起送至診所」等語（見本院八十九年一月十二日審判筆錄），其前
    後指述不一，已難證明被告當時業已酒醉。再被告於偵查中僅自白於肇事當時曾
    有飲酒，並未自白飲酒後確已達不能安全駕駛之狀態，其於本院調查時繼稱：伊
    未達酒醉程度，尚能安全駕駛等語，自不得徒憑上開偵查中瑕疵之自白，認與事
    實相符，而採為判決之基礎，況復無何酒精測試值等補強證據，足資擔保上述自
    白之真實性，進而證明被告酒後確已達不能安全駕駛之情形，縱被告於前揭時地
    肇事，然其亦自承：當時時速達五十餘公里等語，是肇事乙情或與超速駕駛、疏
    於車前狀況有關，而與酒醉駕車無必然之因果關係，要不得遽爾推定被告確有不
    能安全駕駛之情事，公訴人所舉之證據不足為不利於被告事實之認定。此外，復
    查無其他積極證據足資證明被告確有上開醉態駕駛犯行，既不能證明被告犯罪，
    揆之上揭法條、判例之說明，自應為無罪判決之諭知。
三、被告經合法傳喚，無正當理由不到庭，本案既經認應判處無罪，爰不待其陳述，
    逕行判決。
貳、公訴不受理部分：
一、公訴意旨另以：被告甲○○騎乘車號ＤＰＰ─０二九號機車，沿臺北縣三重市○
    ○路往重陽橋方向行駛，於晚間十時許行經仁政街口，原應注意車前狀況，並於
    路口應減速慢行，作隨時停車之準備，以防發生危險，且依當時之情形並無不能
    注意之情形，竟仍疏未注意，貿然前行，適有乙○○駕駛車號ＧＧＳ─八四八號
    機車沿仁政街欲穿越自強路時，遭被告甲○○所駕機車撞擊，致乙○○人車倒地
    ，右小腿挫傷及穿透傷併發血腫十五公分乘十五公分，嗣因傷勢惡化，造成右小
    腿壓砸傷併皮膚壞死之傷害，因認被告涉有刑法第二百八十四條第一項前段之過
    失傷害罪嫌云云。
二、按告訴乃論之罪，告訴人於第一審辯論終結前得撤回其告訴，又告訴經撤回者，
    應諭知不受理之判決，刑事訴訟法第二百三十八條第一項、第三百零三條第三款
    分別定有明文。經查：告訴人乙○○告訴被告甲○○過失傷害案件，起訴書認係
    觸犯刑法第二百八十四條第一項前段之過失傷害罪，依同法第二百八十七條之規
    定，須告訴乃論。茲據告訴人乙○○撤回告訴，經記明筆錄在卷，依照上述說明
    ，逕為諭知不受理之判決。
據上論斷，應依到事訴訟法第三百零一條第一項、第三百零六條、第三百零三條第三
款，判決如主文。
本案經檢察官游鉦添到庭執行職務
中      華      民      國      八十九      年    二    月    二十九    日
                                  臺灣板橋地方法院刑事第六庭
                                          法  官  彭  松  江
右正本證明與原本無異如不服本判決，應於送達後十日內，向本院提出上訴狀
                                          書記官  陳  福  記
中      華      民      國      八十九      年    二    月    二十九    日


司法院資訊處製作；財團法人民間司法改革基金會備份。
